# 子公司对母公司的联营企业出售怎么抵减未实现毛利？

提问人：BC 林琴汐 时间：2021-03-26 08:05:11
求助各位大神，现在有A/B/C三家公司，A是B公司的母公司，对B公司100%持股，A公司对C公司持股45%，对C公司具有重大影响，现在B公司对C公司出售货物，期末有存货未对外出售，在个报和合并报表中的抵减怎么处理？
在个报中是不是：
借：投资收益
贷：长投
在合并报表中如何抵减呢？？

回答人：chenyiwei
1 、因为该交易是发生在B和C之间，没有直接发生在A和C之间，故A在个别报表层面对C的权益法核算时，不考虑就该交易的影响进行调整。
2 、在A的合并报表层面，参照一般的顺流交易原则进行抵销处理。抵销分录为：借：营业收入，贷：营业成本，贷：长期股权投资——C公司。
本案例中B是A的全资子公司。如果B有少数股权的，则上述抵消分录中营业收入和营业成本之间的差额还应按少数股东持有B公司股权的比例比例分配给少数股权：借：少数股东权益，贷：少数股东损益。